【裁判字號】    95,交抗,947
【裁判日期】    951218
【裁判案由】    違反道路交通管理處罰條例
【裁判全文】
臺灣高等法院刑事裁定                 95年度交抗字第947號
抗  告  人
即  受處分人  甲○○
上列抗告人因違反道路交通管理處罰條例案件，不服台灣台北地
方法院中華民國95年10月31日裁定（95年度交聲字第1007號），
提起抗告，本院裁定如下：
    主  文
抗告駁回。
    理  由
一、抗告意旨略以：抗告人之所以違規暫停紅線乃因協助衛生下
    水道工程施作之故，而施工現場皆無市府監工人員，使抗告
    人無法取得於禁止臨時停車處所停車之許可，原裁定認為縱
    抗告人確係為協助其住處前衛生下水道工程之進行，仍應將
    車輛停放於合法處所，並自行負擔停車費用，並不公平，而
    一般路邊停車處所，並非短時間可尋得。市政府對於公共工
    程之施作，細部規劃不良，現場又無充分授權之監工人員，
    致抗告人之權益受損，有違公平正義，爰請求撤銷原裁定，
    另為適法之裁定云云。
二、經查：
（一）按禁止臨時停車處所不得停車，道路交通安全規則第112
      條第1項第1款定有明文。又汽車駕駛人在禁止臨時停車處
      所停車者，處新臺幣（下同）600元以上1200元以下罰鍰
      ，道路交通管理處罰條例第56條第1項第1款亦有規定。
（二）抗告人甲○○所有之車牌號碼8286—DF號自用小客車，因
      於民國95年8月17日14時54分許，在臺北市○○○路○段18
      3巷劃有紅色實線之禁止臨時停車處所停車，為臺北市停
      車管理處執勤人員拍攝採證照片後，製單舉發，抗告人就
      上開自用小客車係其駕駛停放之事實並不爭執，並有採證
      照片1張、舉發違反道路交通管理事件通知單、陳述書、
      臺北市停車管理處95年9月26日北市停四字第09535535400
      號函、違反道路交通管理事件裁決書等影本各1件附卷可
      稽（見原審卷第7頁至第10頁），堪認抗告人之違規屬實
      。抗告意旨陳稱：抗告人將車輛停於繪製紅線處，係為配
      合公共工程之施作，不應將其不利益歸由抗告人承擔，惟
      查：公共工程之施作係為全體人民之公益，抗告人亦享其
      利，且道路交通標誌、標線、號誌，係交通主管機關依道
      路交通狀況及用路人之需要而依法設置，故抗告人有遵守
      標誌、標線、號誌指示之義務，不得僅憑其個人主觀因素
      或價值判斷，任意決定遵守或不遵守，否則交通秩序豈不
      大亂，非但影響道路交通安全及用路人權益，亦將使道路
      交通標誌、標線、號誌形同虛設，是本件縱抗告人確係因
      公共工程之施作，而無法將車輛停放於自家所有之停車位
      ，亦需將車輛停放於合法停車之處所，非謂其此時即得任
      意停放車輛，抗告意旨所陳，顯無理由。
三、原審因認抗告人確有如舉發違反道路交通管理事件通知單所
    載之違規事實，原處分機關依道路交通管理處罰條例第56條
    第1項第1款、違反道路交通管理事件統一裁罰基準表之規定
    ，對異議人裁處罰鍰900元，並無違誤，而駁回抗告人異議
    之聲請，經核於法尚無不合。抗告意旨執前詞指摘原裁定不
    當，求予撤銷改判，顯無理由，應予駁回。
據上論結，應依刑事訴訟法第412條，裁定如主文。
中    華    民    國    95    年    12    月    18    日
                  刑事第二庭審判長法  官  呂丹玉
                                  法  官  林恆吉
                                  法  官  林銓正
以上正本證明與原本無異。
不得再抗告。
                                  書記官  陳玲憶
中    華    民    國    95    年    12    月    18    日


司法院資訊處製作；財團法人民間司法改革基金會備份。
